【裁判字號】    98,上易,3117
【裁判日期】    990202
【裁判案由】    重利
【裁判全文】
臺灣高等法院刑事判決                98年度上易字第3117號
上  訴  人
即  被  告  子○○
            丑○○
            辛○○
            丙○○
                    號5樓
            丁○○
共      同
選任辯護人  朱子慶律師
            郭瑋萍律師
            李慧珠律師
上列上訴人因重利案件，不服臺灣臺北地方法院98年度易字第25
08號，中華民國98年10月22日第一審判決（起訴案號：臺灣臺北
地方法院檢察署98年度偵字第10113號），提起上訴，本院判決
如下：
    主  文
上訴駁回。
丑○○、丁○○均緩刑貳年。
    事  實
一、子○○前因重利案件經臺灣臺北地方法院檢察署檢察官以97
    年度偵字第22702號偵查起訴，並經原審法院於98年6月18日
    以98年度易字第538號判決處刑，並定應執行刑為有期徒刑
    陸月，併科罰金新臺幣捌萬元，有期徒刑如易科罰金，以新
    臺幣壹仟元折算壹日，罰金如易服勞役，以新臺幣壹仟元折
    算壹日確定，於98年8月21日易科罰金執行完畢（不構成累
    犯）。
二、子○○猶不知警惕，竟與其配偶丑○○共同基於趁他人急迫
    貸予金錢，而取得與原本顯不相當重利之犯意聯絡，自97年
    4月28日起（起訴書誤為97年3月間），在臺北市大安區○○○路○段49巷4弄16號4樓1之1，由子○○擔任「高晉地下錢
    莊」負責人，並於報紙刊登廣告招攬借款人，丑○○則向其
    不知情之胞妹廖淑華借用所申請之中華郵政股份有限公司文
    山景美郵局帳號00000000000000號帳戶，作為借款人匯款使
    用，並不時至前開處所巡視。子○○分別於同年7月1日起雇
    用具有前揭犯意聯絡之辛○○、丙○○；至97年12月18日起
    雇用具有前揭犯意聯絡之丁○○，負責接聽電話、招攬業務
    、放款、催收款項及郵局提款等事宜，共同經營「高晉地下
    錢莊」。子○○、丑○○共同乘壬○○、庚○○等借款人；
    子○○、丑○○、丙○○、辛○○等人共同乘寅○○、潘進
    、己○○、乙○○（原名為「李金城」，以下均以乙○○
    稱之）、甲○○○、癸○○等借款人；子○○、丑○○、丙○○、辛○○、丁○○等人共同乘戊○○、曾逸塵、王依婷
    、吳駿杰、簡淑卿、潘勇等借款人急迫而急需現金週轉之
    際，要求該等借款人提供個人身分證明文件及簽發1至2倍數
    之本票作為質押，並約定以每貸與1萬元，預先扣取1,000元
    至2,000元不等之第1期利息，再以每10天為1期，要求上開
    借款人將利息以轉帳方式，匯款至廖淑華上開郵局帳戶內，
    以此方式收取年息高達360%至720%不等之利息（詳細計息方
    式、借款金額、借款人、借款時間、地點等，均詳如附表一
    所示），而取得與原本顯不相當之重利。經警於98年4月15
    日10時30分持搜索票至上址執行搜索，扣有子○○所有、且
    為經營前開地下錢莊所用或預備之物（詳如附表二所示），
    始悉上情。
三、案經曾逸塵訴由臺北市政府警察局移送臺灣臺北地方法院檢
    察署檢察官偵查起訴。
    理  由
壹、程序部分：
    按被告以外之人於審判外之言詞或書面陳述，除法律有規定
    者外，不得作為證據，刑事訴訟法第159條第1項固有明文；
    惟被告以外之人於審判外之陳述，雖不符同法第159條之1至
    之4規定，而經當事人於審判程序同意作為證據，法院審酌
    該言詞陳述或書面陳述作成時之情況，認為適當者，亦得為
    證據。又當事人、代理人或辯護人於法院調查證據時，知有
    第159條第1項不得為證據之情形，而未於言詞辯論終結前聲
    明異議者，視為有前項之同意，同法第159條之5亦定有明文
    。檢察官、被告子○○、丑○○、辛○○、丙○○、丁○○
    及其等辯護人於審判程序中，對於本案相關證人於警詢、偵
    查中之證述暨其他相關具傳聞性質之證據資料之證據能力，
    均表示無意見，且迄於言詞辯論終結前亦未聲明異議。審酌
    本案證人之陳述及證據資料作成時之情況，核無違法取證或
    其他瑕疵，認為以之作為證據為適當，是依刑事訴訟法第15
    9條之5規定，前述證人於審判外之陳述及相關證據資料，自
    均得做為證據。
貳、實體部分：
一、上揭犯罪事實，業據上訴人即被告子○○、丑○○、辛○○
    、丙○○、丁○○等人於原審坦承不諱，且核與告訴人曾逸
    塵、被害人王依婷、己○○、庚○○、壬○○、癸○○於警
    詢中之陳述（見偵查卷(一)第126至129、130至133頁、偵查卷
    (二)第226至229、251至254、257至260、262至265、283至287
    頁）及被害人戊○○、吳駿杰、乙○○、甲○○○、潘進
    、寅○○、簡淑卿、潘勇於警詢、偵查時之證述（見偵查
    卷(二)第175-1至177、221至224、235至238、245至248、267
    至271、273至276、278至281、290至293、294至297、306至
    308頁）情節相符。並有中華郵政股份有限公司98年5月5日
    儲字第0980035780號函附中華郵政帳號00000000000000號帳
    戶客戶歷史交易清單附卷可稽，及如附表二所示之物扣案可
    佐。
二、告訴人曾逸塵於97年12月26日，向「高晉地下錢莊」借款2
    萬元，約定利息以10日為1期，每期2萬元，利息4,000元，
    並須預扣第1期利息，被害人曾逸塵實拿1萬6,000元等情，
    業據告訴人曾逸塵於警詢時指訴明確（見偵查卷(一)第42頁）
    ，參酌扣案之放款記錄簿第35頁所載，「高晉地下錢莊」於
    97年12月26日借款於告訴人曾逸塵，票面欄記載「20,000」
    ，本金欄則記載「16,000」，利息欄則為「4,000」，足見
    「高晉地下錢莊」借錢與告訴人曾逸塵時，確有預扣第1期
    利息4,000元，再參以其他被害人於警詢、偵查中之證述，
    除被害人庚○○第2次借款外，均有預扣第1期利息，是被告
    子○○、辛○○於原審辯稱：借款與告訴人曾逸塵時，並未
    預扣利息云云，顯非事實，不足採信。
三、關於被告丁○○何時受雇於「高晉地下錢莊」乙節，被告丁○○於警詢時供稱係於98年3月（見偵查卷(一)第21頁），而
    於原審則改稱係於98年1月（見原審卷第41頁反面），其前
    後供述已有不一，容有疑義。茲參酌被害人戊○○於警詢、
    偵訊時證述：與我商談借錢事宜的人，是被告丙○○、丁○○等語（見偵查卷(二)第176、222頁），而被害人戊○○係於
    97年12月18日向「高晉地下錢莊」借錢，此有扣案之放款記
    錄簿足資佐證，顯見被告丁○○於97年12月18日即已受雇於
    「高晉地下錢莊」至明，其前開所供，均不足採憑。
四、檢察官於起訴書之事實欄雖記載(一)被告子○○與丑○○，自
    97年3月間起，共同經營「高晉地下錢莊」。(二)就附表一編
    號1之被害人壬○○，借款時間為97年3、4月間。(三)就附表
    一編號2之被害人庚○○，共繳納之數額為本金2萬元，利息
    2萬元。(四)就附表一編號3之被害人寅○○，借款時間為97年
    6、7月間。(五)就附表一編號4之被害人潘進，共繳納之數
    額為本金7萬5,000元，利息約6萬9,000元。(六)就附表一編號
    6之被害人乙○○，第2次借款金額為2萬元，借款2次共繳納
    之數額為本金4萬元，利息1萬8,000元。(七)就附表一編號9之
    被害人戊○○，借款時間為98年1月間，共繳納之數額為本
    金2萬元，利息1萬2,000元。(八)就附表一編號10之被害人曾
    逸塵，共繳納之數額為利息4,000元。(九)就附表一編號11之
    被害人王依婷，借款時間為98年2月間，共繳納之數額為利
    息約10萬元。(十)就附表一編號13之被害人簡淑卿，只有1筆7
    萬元之借款，計息方式每10日1期，每期7萬元，利息1萬元
    ，利率14%計，換算月息43%，年息514%，共繳納之數額為利
    息9萬元。(十一)就附表一編號14之被害人潘勇，借款時間為
    98年4月間，共繳納之數額為利息約4萬元。惟查：
（一）訊之被告子○○否認自97年3月即開始經營「高晉地下錢
      莊」，辯稱房子係於97年4月底承租等語（見原審卷第28
      頁反面）；經參酌扣案日報表上記載開工日期為97年4月
      28日（見附表二編號9之日報表13-1第1頁），刊登廣告日
      期是自4月28日起（見附表二編號9之日報表13-2第1頁）
      ，本院認被告子○○乃自97年4月28日起開始經營前開地
      下錢莊，至為明確。
（二）「高晉地下錢莊」既係於97年4月28日開始營業，則附表
      一編號1之被害人壬○○，其借款時間即非起訴書所載97
      年3、4月間，應為97年4月28日後之某日。
（三）附表一編號2被害人庚○○共繳納之數額部分，據被害人
      庚○○於警詢時供稱：我向「高晉地下錢莊」借10萬元，
      先扣1期利息2萬元，又繳了1期利息2萬元等語（見偵查卷
      (二)第259頁）；參以被告子○○於原審供述：2萬元的部分
      ，每10天1期，1期利息是4,000元，這部分我沒有預扣利
      息，10天到了以後，庚○○連本帶利還2萬4,000元等語（
      見原審卷第34頁反面至第35頁）。是以，被害人庚○○借
      款2次，共繳納之數額應為本金12萬元、利息2萬4,000元
      、預扣利息2萬元。
（四）被告辛○○於原審供稱：被害人寅○○前來借款時，我有
      拿筆跟紙下去給被告子○○，由被告子○○與被害人寅○○接洽，被害人寅○○的電話是我接到的等語（見原審卷
      第36頁），顯見被害人寅○○向「高晉地下錢莊」借款時
      間，應是在被告辛○○受雇於「高晉地下錢莊」之後，即
      於97年7月1日以後。
（五）被害人潘進於警詢時供稱：我向「高晉地下錢莊」借7
      萬5,000元時，被告子○○有先扣1期利息1萬5,000元，所
      以實拿6萬元等語（見偵查卷(二)第275頁），是被害人潘進
      共繳納之數額應為本金7萬5,000元、利息約6萬9,000元
      、預扣利息1萬5,000元。
（六）依據扣案之放款記錄簿（即附表二編號8）第6頁之記載，
      被害人乙○○第2次之借款金額應為2萬5,000元；至於被
      害人乙○○借款2次共清償之金額，依前開放款記錄簿之
      記載，應為本金4萬5,000元、利息4萬元、預扣利息9,000
      元。
（七）依據扣案之放款記錄簿（即附表二編號8）第34頁之記載
      ，被害人戊○○係於97年12月18日借款；至於其清償之總
      金額，依前開放款記錄簿所載，應為本金2萬元、利息1萬
      6,400元、預扣利息4,000元。
（八）被害人曾逸塵共清償之金額，依前開放款記錄簿第35頁之
      記載，應為利息6,000元、預扣利息4,000元。
（九）依據前開放款紀錄簿第38頁之記載，被害人王依婷分別於
      97年12月31日、98年4月2日向「高晉地下錢莊」借款3萬
      元及2萬元，其2次借款共繳納的金額為利息5萬8千元、預
      扣利息1萬元。
（十）依據前開之放款記錄簿第42頁所載，被害人簡淑卿分別於
      98年2月23日、98年3月25日向前開地下錢莊借款5萬元及2
      萬元，週年利率分別為504%、540%，而被害人簡淑卿共清
      償之金額則為利息3萬6,000元、預扣利息1萬元。
（十一）被害人潘勇係於98年3月25日借款，此有扣案之放款記
      錄表第45頁足資佐證，且據其於警詢時之陳述，其共清償
      金額包括有利息3萬4,000元及預扣利息4,500元。
五、被告借款與附表一所示之被害人，依其所約定之利息換算週
    年利率結果，年息最低為360%，最高有達720%者（詳如附表
    一所示），均遠超過法定最高週年利率20%及當鋪業法定最
    高週年利率48%（參當鋪業法第11條第2項規定），衡之目前
    社會之借款習慣、金融市場動態等客觀標準，其所收取之利
    息實與原本顯不相當，已屬重利甚明。
六、綜上所述，被告子○○、丑○○、辛○○、丙○○、丁○○
    等人之自白與事實相符，應可採信。本件事證明確，被告子
    ○○、丑○○、辛○○、丙○○、丁○○之犯行均堪認定。
七、至被告丑○○、辛○○、丙○○、丁○○嗣於本院翻異前詞
    ，分別：(一)被告丑○○否認全部犯行；(二)被告辛○○辯稱：
    僅參與附表一編號4、6、10、11部分犯行；(三)被告丙○○辯
    稱：僅參與附表一編號8、9、11部分犯行；(四)被告丁○○辯
    稱：僅參與附表一編號9、12、13部分犯行云云，均屬事後
    矯飾圖卸之詞，不足為採。
八、又被告丑○○雖於本院另辯稱：附表一編號7部分，曾經不
    起訴處分，故此部分應為不受理之判決云云，惟經本院調閱
    臺灣臺北地方法院檢察署97年度偵字第15636號卷，經核該
    案係被告因涉嫌於97年6月4日，趁告訴人甲○○○有急用之
    際，由丑○○以貸予新台幣（下同）5萬元，預扣1萬元利息
    ，每10天並加計利息1萬元之顯不相當重利，並於同年6月13
    日即收取5000元之利息。嗣經檢察官偵查結果，認其犯罪嫌
    疑不足，於97年7月31日以97年度偵字第15636號為不起訴處
    分，該案涉嫌時期與本案附表編號7犯罪時間係97年9月、10
    月間，時間並不相同，非同一案件，有前案不起訴處分書可
    佐，是被告丑○○此部分所辯，尚非可採。
九、論罪理由
（一）核被告子○○、丑○○所為，係犯刑法第344條之重利罪
      ，共14罪（即如附表一編號1至編號14）；被告辛○○、
      丙○○所為，係犯刑法第344條之重利罪，共12罪（即如
      附表一編號3至編號14）；被告丁○○所為，係犯刑法第
      344條之重利罪，共6罪（即如附表一編號9至編號14）。
（二）按刑事法若干犯罪行為態樣，本質上原具有反覆、延續實
      行之特徵，立法時予以特別歸類，定為犯罪構成要件之行
      為要素，則行為人基於概括之目的，在接近之時間，持續
      實行之複次行為，倘依社會通念，客觀上認為符合一個反
      覆、延續性之行為觀念者，於刑法之評價上，應僅認成立
      一罪，「集合犯」之職業性、營業（營利）性、收集性等
      具有重複特質之犯罪均屬之。查被告子○○、丑○○就附
      表一編號2所示時間，被告子○○、丑○○、丙○○、辛○○就附表一編號6所示時間，及被告子○○、丑○○、
      丙○○、辛○○、丁○○等人就附表一編號11、13所示時
      間，各基於貸與金錢牟取重利之意，於密接時間內，反覆
      貸款與被害人庚○○、乙○○、王依婷、簡淑卿；被告子
      ○○、丑○○一次性貸款與被害人壬○○，被告子○○、
      丑○○、丙○○、辛○○等人一次性貸款與被害人寅○○
      、潘進、己○○、甲○○○、癸○○等人，被告子○○
      、丑○○、丙○○、辛○○、丁○○等人一次性貸款與被
      害人戊○○、曾逸塵、吳駿杰、潘勇等人，均各取得與
      原本顯不相當之重利，依照一般社會通念，被告對於相同
      之被害人，基於概括之目的，持續實施複次之重利行為，
      客觀上應評價為反覆性、延續性之犯罪行為，是參照上開
      說明，被告子○○、丑○○對被害人庚○○，被告子○○
      、丑○○、辛○○、丙○○等人對被害人乙○○，被告子
      ○○、丑○○、辛○○、丙○○、丁○○等人就被害人王
      依婷、簡淑卿多次貸與金錢牟取重利，及被告子○○、丑
      ○○對被害人壬○○，被告子○○、丑○○、丙○○、辛○○等人對被害人寅○○、潘進、己○○、甲○○○、
      癸○○等人，被告子○○、丑○○、丙○○、辛○○、丁○○等人對被害人戊○○、曾逸塵、吳駿杰、潘勇等人
      各1次貸與金錢牟取重利之行為，均係犯刑法第344條之重
      利罪，且就相同對象之多次重利行為，均僅論以「集合犯
      」之一罪已足；但對不同被害人之重利行為，犯意各別、
      行為（對象）不同，自應分論併罰。
（三）被告子○○、丑○○就如附表一編號1、2部分有犯意聯絡
      與行為分擔，被告子○○、丑○○、辛○○、丙○○等人
      就如附表一編號3至編號8部分有犯意聯絡與行為分擔，被
      告子○○、丑○○、辛○○、丙○○、丁○○等人就如附
      表一編號9至編號14部分有犯意聯絡與行為分擔，均為共
      同正犯。
十、維持原審判決之理由：
（一）原審以被告子○○、丑○○、辛○○、丙○○、丁○○等
      人罪證明確，適用刑法第344條、第28條、第41條第1項前
      段、第42條第3項前段、第51條第5款、第7款、第10款、
      第38條第1項第2款，刑法施行法第1條之1第1項、第2項前
      段，並審酌被告子○○前於97年6月12日，已被查獲受雇
      於他人從事重利犯行，此有本院被告前案紀錄表、原審法
      院98年度易字第538號刑事判決網路擷取本在卷可稽（見
      偵查卷(二)第325頁以下，未構成累犯），不知警惕，仍夥
      同被告丑○○等其餘被告經營「高晉地下錢莊」，並擔任
      負責人，利用他人急迫之際，以高利貸放他人，貪圖不法
      利益，可知被告子○○惡性不輕，惟考量被告子○○因失
      業尋找工作不易，犯罪所獲亦尚屬非鉅，再參酌被告子○○犯罪後坦承犯行，展現悔意之態度，及另徵諸被告子○○、丑○○為夫妻關係，渠等尚有一國中兒子仍待扶養等
      一切情狀；被告丑○○、辛○○、丙○○、丁○○4人於
      原審均坦承犯行之態度，及被告辛○○、丙○○、丁○○
      係受僱於被告子○○、丑○○而為前揭犯行等一切情狀，
      原審因而判決：
      (一)子○○共同乘他人急迫貸以金錢，而取得與原本顯不相
      當之重利，共拾肆罪，各處有期徒刑參月，各併科罰金新
      臺幣壹萬元，有期徒刑如易科罰金，均以新臺幣壹仟元折
      算壹日，罰金如易服勞役，均以新臺幣壹仟元折算壹日，
      扣案如附表二所示之物均沒收。應執行有期徒刑壹年陸月
      ，併科罰金新臺幣拾貳萬元，有期徒刑如易科罰金，以新
      臺幣壹仟元折算壹日，罰金如易服勞役，以新臺幣壹仟元
      折算壹日，扣案如附表二所示之物均沒收；(二)丑○○共同
      乘他人急迫貸以金錢，而取得與原本顯不相當之重利，共
      拾肆罪，各處有期徒刑參月，如易科罰金，均以新台幣壹
      仟元折算壹日，扣案如附表二所示之物均沒收。應執行有
      期徒刑壹年，如易科罰金，以新台幣壹仟元折算壹日，扣
      案如附表二所示之物均沒收；(三)辛○○共同乘他人急迫貸
      以金錢，而取得與原本顯不相當之重利，共拾貳罪，各處
      有期徒刑貳月，如易科罰金，均以新台幣壹仟元折算壹日
      ，扣案如附表二所示之物均沒收。應執行有期徒刑捌月，
      如易科罰金，以新台幣壹仟元折算壹日，扣案如附表二所
      示之物均沒收；(四)丙○○共同乘他人急迫貸以金錢，而取
      得與原本顯不相當之重利，共拾貳罪，各處有期徒刑貳月
      ，如易科罰金，均以新台幣壹仟元折算壹日，扣案如附表
      二所示之物均沒收。應執行有期徒刑捌月，如易科罰金，
      以新台幣壹仟元折算壹日，扣案如附表二所示之物均沒收
      ；(五)丁○○共同乘他人急迫貸以金錢，而取得與原本顯不
      相當之重利，共陸罪，各處有期徒刑貳月，如易科罰金，
      均以新台幣壹仟元折算壹日，扣案如附表二所示之物均沒
      收。應執行有期徒刑陸月，如易科罰金，以新台幣壹仟元
      折算壹日，扣案如附表二所示之物均沒收。復說明：(一)扣
      案如附表二所示之物，參酌被告子○○於原審所述，並參
      諸該等扣案物之性質及內容，均為被告子○○所有，且為
      其經營前開地下錢莊所用或預備之物，爰依刑法第38條第
      1項第2款、第3款之規定宣告沒收；(二)至於扣案之本票6張
      、電話申請書4張、廣告費匯款單26張、分類廣告報紙3張
      等物，核其內容均非被告等人前開犯罪所用或預備之物，
      爰不併予宣告沒收。核其認事用法並無不合，量刑亦屬適
      當。被告等人上訴意旨或主張原審判決量刑過重，或否認
      全部或部分犯行，而指摘原判決不當，均無理由，應予駁
      回。
（二）又被告丑○○、丁○○2人前未曾受有期徒刑以上刑之宣
      告，有本院被告全國前案紀錄表在卷可憑，其等2人因一
      時失慮，致罹刑章，且被告丑○○家中尚有1子仍待扶養
      ，其夫即被告子○○經判處較重之刑如前；而被告丁○○
      參加之時間較晚，情節則顯較輕微，本院認其等2人經此
      偵審程序，當知所警惕，信無再犯之虞，所受刑之宣告以
      暫不執行為適當，爰各予宣告緩刑2年，以勵自新。
據上論斷，應依刑事訴訟法第368條，刑法第74條第1項第1款，
判決如主文。
本案經檢察官曾忠己到庭執行職務。
中    華    民    國    99    年    2     月    2     日
                  刑事第一庭審判長法  官  葉騰瑞
                                  法  官  莊明彰
                                  法  官  王炳梁
以上正本證明與原本無異。
本件不得上訴。
                                  書記官  陳佳伶
中    華    民    國    99    年    2     月    2     日
附錄本案論罪科刑法條全文：
中華民國刑法第344條：
乘他人急迫、輕率或無經驗貸以金錢或其他物品，而取得與原本
顯不相當之重利者，處1年以下有期徒刑、拘役或科或併科1千元
以下罰金。
附表一：
┌─┬───┬────┬─────┬─────┬──────────┬─────┐
│編│犯  罪│被 害 人│借款時間  │借款金額  │計息方式            │證據出處  │
│號│行為人│（即借款│（地點）  │（所押之證│（共給付之數額)     │          │
│  │      │人）    │          │件、票據）│                    │          │
├─┼───┼────┼─────┼─────┼──────────┼─────┤
│1 │子○○│壬○○  │97年4月28 │借款2萬元 │每10日1期，每期2萬元│98年度偵字│
│  │丑○○│        │日後某日（│（本票1張 │，利息2,400元，利率 │第10113號 │
│  │      │        │臺北市忠孝│、身分證）│12%計，換算月息36%，│卷（下稱偵│
│  │      │        │東路4段45 │          │年息432%。（本金萬元│查卷）(二)第│
│  │      │        │號之SOGO百│          │+ 利息7,200元+預扣利│262至266頁│
│  │      │        │貨公司前面│          │息2,400元+手續費500 │。        │
│  │      │        │廣場，起訴│          │元）                │          │
│  │      │        │書誤載為97│          │                    │          │
│  │      │        │年3、4月間│          │                    │          │
│  │      │        │）        │          │                    │          │
├─┼───┼────┼─────┼─────┼──────────┼─────┤
│2 │子○○│庚○○  │97年6、7月│借款10萬元│每10日1期，每期10萬 │偵查卷(二)第│
│  │丑○○│        │間（臺北市│（本票1張 │元，利息2萬元，利率 │257至261頁│
│  │      │        │水源路83號│、身分證）│20%計，換算月息60%，│、原審卷第│
│  │      │        │）        │          │年息720%。（本金10萬│34頁反面、│
│  │      │        │          │          │元+利息2萬元+預扣利 │第35頁。  │
│  │      │        │          │          │息2萬元）           │          │
│  │      │        ├─────┼─────┼──────────┤          │
│  │      │        │同上      │借款2萬元 │每10日1期，每期2萬元│          │
│  │      │        │          │（本票1張 │，利息4,000元，利率 │          │
│  │      │        │          │、身分證）│20%計，換算月息60%，│          │
│  │      │        │          │          │年息720%。（本金2萬 │          │
│  │      │        │          │          │元+利息4,000元）    │          │
│  │      │        │          │          │                    │          │
├─┼───┼────┼─────┼─────┼──────────┼─────┤
│3 │子○○│寅○○  │97年7月1日│借款2萬元 │每10日1期，每期2萬元│偵查卷(二)第│
│  │丑○○│        │後某日（臺│（本票1張 │，利息2,000元，利率 │278至282、│
│  │辛○○│        │北市忠孝東│）        │10%計，換算月息30%，│306至308頁│
│  │丙○○│        │路4段45 號│          │年息360%。（本金2萬 │、原審卷第│
│  │      │        │之SOGO百貨│          │元+利息2,000元+預扣 │36頁。    │
│  │      │        │公司後面飲│          │利息2,000元）       │          │
│  │      │        │料店，起訴│          │                    │          │
│  │      │        │書誤繕為97│          │                    │          │
│  │      │        │年6、7月間│          │                    │          │
│  │      │        │）        │          │                    │          │
├─┼───┼────┼─────┼─────┼──────────┼─────┤
│4 │子○○│潘進  │97年7月間 │借款7萬5,0│每10日1期，每期7萬5,│偵查卷(二)第│
│  │丑○○│        │（臺北市忠│00元（面額│000元，利息1萬5,000 │273至277、│
│  │辛○○│        │孝東路4段 │7萬5,000元│元，利率20%計，換算 │306至308頁│
│  │丙○○│        │45號之SOG │之本票1張 │月息60%，年息720%。 │。        │
│  │      │        │O百貨公司 │、健保卡）│（本金7萬5,000元+利 │          │
│  │      │        │後面公園）│          │息約6萬9,000元+預扣 │          │
│  │      │        │          │          │利息1萬5,000元）    │          │
├─┼───┼────┼─────┼─────┼──────────┼─────┤
│5 │子○○│己○○  │97年8月間 │借款3萬元 │每10日1期，每期3萬元│偵查卷(二)第│
│  │丑○○│        │（臺北市忠│（面額3萬 │，利息3,000元，利率 │251至255頁│
│  │辛○○│        │孝東路4段 │元之本票2 │10%計，換算月息30%，│。        │
│  │丙○○│        │45號之SOGO│張、身分證│年息360%。（利息6,00│          │
│  │      │        │百貨公司附│）        │0元+ 預扣利息3,000元│          │
│  │      │        │近）      │          │）                  │          │
├─┼───┼────┼─────┼─────┼──────────┼─────┤
│6 │子○○│乙○○  │97年9月12 │借款2萬元 │每10日1期，每期2萬元│偵查卷(二)第│
│  │丑○○│        │日（臺北縣│（面額2萬 │，利息4,000元，利率 │175-1至176│
│  │辛○○│        │三重市三張│元之本票1 │20%計，換算月息60%，│、245至250│
│  │丙○○│        │街149巷17 │張、身分證│年息720%。（至97年9 │頁、放款記│
│  │      │        │號前）    │）        │月21日止，共給付本金│錄簿第6頁 │
│  │      │        │          │          │2萬元及預扣利息4,000│（即附表二│
│  │      │        │          │          │元）                │編號8）。 │
│  │      │        ├─────┼─────┼──────────┤          │
│  │      │        │97年9月23 │借款2萬5,0│每10日1期，每期2萬5,│          │
│  │      │        │日（臺北市│00元（面額│000元，利息5,000元，│          │
│  │      │        │忠孝東路SO│2萬5,000元│利率20%計，換算月息 │          │
│  │      │        │GO復興館）│之本票1張 │60%，年息720%。（97 │          │
│  │      │        │          │、身分證，│年12月22日清償本金2 │          │
│  │      │        │          │起訴書誤載│萬5,000元，最後1次給│          │
│  │      │        │          │為2萬元） │付利息之時間為97年12│          │
│  │      │        │          │          │月16日，共給付利息4 │          │
│  │      │        │          │          │萬元；另尚有預扣利息│          │
│  │      │        │          │          │5,000元）           │          │
├─┼───┼────┼─────┼─────┼──────────┼─────┤
│7 │子○○│甲○○○│97年9、10 │借款5萬元 │每10日1期，每期5萬元│偵查卷(二)第│
│  │丑○○│        │月間（臺北│（面額5萬 │，利息1萬元，利率20%│267至272、│
│  │辛○○│        │市○○○路│元之本票2 │計，換算月息60%，年 │306至308頁│
│  │丙○○│        │4段45號之 │張、健保卡│息720%。（利息5,000 │。        │
│  │      │        │SOGO百貨公│）        │元+預扣利息1萬元）  │          │
│  │      │        │司後面廣場│          │                    │          │
│  │      │        │）        │          │                    │          │
├─┼───┼────┼─────┼─────┼──────────┼─────┤
│8 │子○○│癸○○  │97年10月24│借款1萬2,5│每10日1期，每期1萬2,│偵查卷(二)第│
│  │丑○○│        │日（臺北市│00元（面額│500元，利息2,500元，│283至289頁│
│  │辛○○│        │忠孝東路4 │1萬2,500元│利率20%計，換算月息 │、放款記錄│
│  │丙○○│        │段45號之SO│之本票2張 │60%，年息720%。（至 │簿第22頁（│
│  │      │        │GO百貨公司│、身分證）│97年11月2日止，共給 │即附表二編│
│  │      │        │後面餐飲店│          │付本金1萬2,500元及預│號8）。   │
│  │      │        │）        │          │扣利息2,500元）     │          │
├─┼───┼────┼─────┼─────┼──────────┼─────┤
│9 │子○○│戊○○  │97年12月18│借款2萬元 │每10日1期，每期2萬元│偵查卷(二)第│
│  │丑○○│        │日（臺北市│（面額2萬 │，利息4,000元，利率 │175-1至176│
│  │辛○○│        │忠孝東路4 │元之本票2 │20%計，換算月息60%，│、221至225│
│  │丙○○│        │段45號之SO│張、身分證│年息720%。（至98年1 │頁、放款記│
│  │丁○○│        │GO百貨公司│）        │月26日止，共給付本金│錄簿第34頁│
│  │      │        │附近，起訴│          │2萬元、利息1萬6,400 │（即附表二│
│  │      │        │書誤載為98│          │元，另尚有預扣利息  │編號8）。 │
│  │      │        │年1月間） │          │4,000元）           │          │
├─┼───┼────┼─────┼─────┼──────────┼─────┤
│10│子○○│曾逸塵  │97年12月26│借款2萬元 │每10日1期，每期2萬元│偵查卷(一)第│
│  │丑○○│        │日（臺北市│（面額2萬 │，利息4,000元，利率 │41至48頁、│
│  │辛○○│        │忠孝東路4 │元之本票2 │20%計，換算月息60%，│放款記錄簿│
│  │丙○○│        │段49巷4弄1│張、身分證│年息720%。（利息6,00│第35頁（即│
│  │丁○○│        │6號前）   │）        │0元+預扣利息4,000元 │附表二編號│
│  │      │        │          │          │）                  │8）。     │
├─┼───┼────┼─────┼─────┼──────────┼─────┤
│11│子○○│王依婷  │97年12月31│借款3萬元 │每10日1期，每期3萬元│偵查卷(二)第│
│  │丑○○│        │日（臺北市│（面額3萬 │，利息6,000元，利率 │226至234頁│
│  │辛○○│        │忠孝東路4 │元之本票、│20%計，換算月息60%，│、放款記錄│
│  │丙○○│        │段45號之SO│身分證）  │年息720%（至98年月9 │簿第38頁（│
│  │丁○○│        │GO百貨公司│          │日止，共給付利息5萬8│即附表二編│
│  │      │        │後面木瓜牛│          │千元，另尚有預扣利息│號8）。   │
│  │      │        │奶店門，起│          │6,000元）           │          │
│  │      │        │訴書誤載為│          │                    │          │
│  │      │        │98年2月間 │          │                    │          │
│  │      │        │）        │          │                    │          │
│  │      │        ├─────┼─────┼──────────┤          │
│  │      │        │98年4月2日│借款2萬元 │每10日1期，每期2萬元│          │
│  │      │        │（臺北市忠│（面額2萬 │，利息4,000元，利率 │          │
│  │      │        │孝東路4段 │元之本票、│20%計，換算月息60%，│          │
│  │      │        │45號之SOGO│身分證）  │年息720%。（預扣利息│          │
│  │      │        │百貨公司後│          │4,000元）           │          │
│  │      │        │面木瓜牛奶│          │                    │          │
│  │      │        │店門，起訴│          │                    │          │
│  │      │        │書誤載為98│          │                    │          │
│  │      │        │年2月間） │          │                    │          │
├─┼───┼────┼─────┼─────┼──────────┼─────┤
│12│子○○│吳駿杰  │98年1月6日│借款3萬元 │每10日1期，每期3萬元│偵查卷(二)第│
│  │丑○○│        │（臺北市忠│（面額3萬 │，利息4,500元，利率 │175-1至176│
│  │辛○○│        │孝東路4段 │元之本票2 │15%計，換算月息45%，│、235至244│
│  │丙○○│        │45號之SOGO│張、身分證│年息540%。（至98年2 │頁、放款記│
│  │丁○○│        │百貨公司前│）        │月4日止，共給付：本 │錄簿第39頁│
│  │      │        │捷運出口  │          │金3萬元+利息8,100元 │（即附表二│
│  │      │        │）        │          │，另尚有預扣利息4,50│編號8）。 │
│  │      │        │          │          │0元）               │          │
├─┼───┼────┼─────┼─────┼──────────┼─────┤
│13│子○○│簡淑卿  │98年2月23 │借款5萬元 │每10日1期，每期5萬元│偵查卷(二)第│
│  │丑○○│        │日（臺北市│（面額5萬 │，利息7,000元，利率 │290至293、│
│  │辛○○│        │忠孝東路4 │元之本票2 │14%計，換算月息42%，│306至308頁│
│  │丙○○│        │段45號之SO│張、身分證│年息504%。（至98年4 │、放款記錄│
│  │丁○○│        │GO百貨公司│、駕照）  │月4日止，共給付利息3│簿第42頁（│
│  │      │        │地下室）  │          │萬600元，另尚有預扣 │即附表二編│
│  │      │        │          │          │利息7,000元）       │號8）。   │
│  │      │        ├─────┼─────┼──────────┤          │
│  │      │        │98年3月25 │借款2萬元 │每10日1期，每期2萬元│          │
│  │      │        │日（臺北市│（面額2萬 │，利息3,000元，利率 │          │
│  │      │        │忠孝東路4 │元之本票2 │15%計，換算月息45%，│          │
│  │      │        │段45號之SO│張、身分證│年息540%。（至98年4 │          │
│  │      │        │GO百貨公司│、駕照）  │月4日止，預扣利息3,0│          │
│  │      │        │門口）    │          │00元）              │          │
├─┼───┼────┼─────┼─────┼──────────┼─────┤
│14│子○○│潘勇  │98年3月25 │借款3萬元 │每10日1期，每期3萬元│偵查卷(二)第│
│  │丑○○│        │日（臺北市│（面額3萬 │，利息4,500元，利率 │294至304、│
│  │辛○○│        │忠孝東路4 │元之本票2 │15%計，換算月息45%，│306至308頁│
│  │丙○○│        │段45號之SO│張、身分證│年息540%。（至98年6 │、放款記錄│
│  │丁○○│        │GO百貨公司│）        │月2日止，共給付利息3│簿第44頁（│
│  │      │        │後面公園，│          │萬6,000元，另尚有預 │即附表二編│
│  │      │        │起訴書誤載│          │扣利息4,500元）     │號8）。   │
│  │      │        │為98年4月 │          │                    │          │
│  │      │        │間）      │          │                    │          │
└─┴───┴────┴─────┴─────┴──────────┴─────┘
附表二：
┌──┬───────────┬──┐
│編號│物品名稱              │數量│
├──┼───────────┼──┤
│1   │郵局帳號登記資料      │1張 │
├──┼───────────┼──┤
│2   │催款紀錄表            │7張 │
├──┼───────────┼──┤
│3   │借款人資料表          │66張│
├──┼───────────┼──┤
│4   │廣告單                │3張 │
├──┼───────────┼──┤
│5   │名片                  │36張│
├──┼───────────┼──┤
│6   │計畫書                │1張 │
├──┼───────────┼──┤
│7   │手機                  │6支 │
├──┼───────────┼──┤
│8   │放款紀錄簿            │1本 │
├──┼───────────┼──┤
│9   │日報表                │2本 │
├──┼───────────┼──┤
│10  │空白本票              │3本 │
└──┴───────────┴──┘


司法院資訊處製作；財團法人民間司法改革基金會備份。
